【裁判字號】    99,訴,369
【裁判日期】    990428
【裁判案由】    違反毒品危害防制條例
【裁判全文】
臺灣彰化地方法院刑事判決               99年度訴字第369號
公  訴  人  臺灣彰化地方法院檢察署檢察官
被      告  甲○○
上列被告因違反毒品危害防制條例案件，經檢察官提起公訴（99
年度毒偵字第311 號），被告於準備程序進行中就被訴事實為有
罪之陳述，本院合議庭裁定改由受命法官獨任以簡式審判程序審
理，判決如下：
    主  文
甲○○施用第一級毒品，累犯，處有期徒刑壹年。
    犯罪事實
一、甲○○前於民國96年間因竊盜案件，經本院以96年度易字第
    1242號判決判處有期徒刑10月確定，甫於98年2 月20日縮短
    刑期執行完畢出監。甲○○另於95年間因施用毒品案件，經
    臺灣臺中地方法院以95年度毒聲字第348 號裁定移送觀察、
    勒戒後，認有繼續施用毒品之傾向，經同院以95年度毒聲字
    第762 號裁定令入戒治處所施以強制戒治，於97年4 月24日
    執行完畢釋放，並由臺灣彰化地方法院檢察署檢察官以97年
    度戒毒偵字第239、240、241、242、243、244、346號為不
    起訴處分確定。詎其猶不知悔改，於上開強制戒治執行完畢
    釋放後5年內，復基於施用第一級毒品海洛因之犯意，於98
    年12月10日14時許，在其位於彰化縣芬園鄉○○村○○路○
    段262巷34之住處，以將海洛因摻水置於針筒內注射之方式
    ，施用第一級毒品海洛因1次。嗣因其為毒品列管人口，為
    警於98年12月12日14時30分許，通知其到場驗尿後，始查悉
    上情。
二、案經彰化縣警察局彰化分局報告臺灣彰化地方法院檢察署檢
    察官偵查起訴。
    理  由
一、本件被告甲○○所涉為死刑、無期徒刑、最輕本刑為3 年以
    上有期徒刑或高等法院管轄第一審案件以外之罪，並於本院
    行準備程序時就被訴事實為有罪之陳述，本院合議庭依刑事
    訴訟法第273 條之1 第1 項規定，裁定改由受命法官獨任行
    簡式審判程序，先予敘明。
二、訊據被告對於上開事實坦承不諱，且其為警採集之尿液送驗
    結果，呈可待因及嗎啡陽性反應，此有詮昕科技股份有限公
    司98年12月31日報告編號8C230025號濫用藥物尿液檢驗報告
    （警卷第5 頁）、彰化縣警察局彰化分局委託檢驗尿液代號
    與真實名對照認證單（警卷第6 頁）各1 紙在卷可憑，足認
    被告自白與事實相符，本件事證明確，被告犯行堪予認定。
三、按犯毒品危害防制條例第10條施用第一、二級毒品之罪者，
    檢察官應先聲請法院裁定將被告令送勒戒處所觀察、勒戒，
    經觀察、勒戒後，認無繼續施用毒品傾向者，應即釋放，並
    為不起訴之處分或不付審理之裁定；認有繼續施用毒品傾向
    者，應由檢察官聲請法院裁定令入戒治處所施以強制戒治，
    且經觀察、勒戒或強制戒治執行完畢釋放後，5 年內再犯第
    10 條 之罪，檢察官應依一般刑事訴訟程式予以起訴論罪科
    刑，此觀諸毒品危害防制條例第20條第1 項、第2 項、第23
    條第2 項前段規定自明。經查，本案被告前因施用毒品案件
    ，經法院裁定送觀察、勒戒後，因評定認有繼續施用毒品傾
    向，令入戒治處所施以強制戒治，於97年4 月24日執行完畢
    釋放，有臺灣高等法院被告前案紀錄表在卷可佐，其於強制
    戒治執行完畢釋放後5 年內，再犯本件施用毒品案件，依前
    述規定自應予以起訴論罪科刑。
四、核被告所為，係犯毒品危害防制條例第10條第1 項之施用第
    一級毒品罪。被告施用毒品前後持有毒品之低度行為，應為
    其施用毒品之高度行為所吸收，不另論罪。被告有前揭刑案
    執行完畢之情形，此有臺灣高等法院被告前案紀錄表1 份在
    卷可按，其受有期徒刑之執行完畢後，5 年內故意再犯本案
    有期徒刑以上之罪，為累犯，應依刑法第47條第1 項規定加
    重其刑。另本件被告為警方列管之毒品人口，遂依法通知其
    前往警局採尿，被告於警詢中雖自白施用第一級毒品犯行，
    然則警方於其自白前，既已對其發生嫌疑，將之列為偵查之
    對象，即已發覺其犯罪，與自首要件不符，自難獲邀減刑寬
    典（最高法院98年度臺上字第318 號刑事判決意旨參照）。
    爰審酌被告曾因施用毒品經送觀察、勒戒及強制戒治，仍未
    知警惕，又再犯本案之罪，足見其雖經觀察、勒戒之治療程
    序，仍未徹底戒除惡習遠離毒害，顯然無視於毒品對於自身
    健康之戕害及國家對於杜絕毒品犯罪之禁令，本應予以嚴懲
    ，惟斟酌被告施用毒品僅戕害己身，且犯後坦承犯行，態度
    良好等一切情狀，量處如主文所示之刑，以示懲儆。
據上論斷，應依刑事訴訟法第273 條之1第1 項、第299 條第1項
前段，毒品危害防制條例第10條第1 項，刑法第11條前段、第47
條第1 項，判決如主文。
本案經檢察官陳建佑到庭執行職務。
中    華    民    國    99    年     4    月    28    日
                  刑事第二庭    法  官  江彥儀
以上正本證明與原本無異。
如不服本判決應於收受判決後10日內向本院提出上訴書狀，並
應敘述具體理由。其未敘述上訴理由者，應於上訴期間屆滿後
20日內向本院補提理由書(均須按他造當事人之人數附繕本)
「切勿逕送上級法院」。
中    華    民    國    99    年     4    月    28    日
                                書記官  黃明慧
附錄本案論罪科刑法條：
毒品危害防制條例第10條第1項
施用第一級毒品者，處 6 月以上 5 年以下有期徒刑。

司法院資訊處製作；財團法人民間司法改革基金會備份。
